【裁判字號】    98,家聲,131
【裁判日期】    980512
【裁判案由】    大陸地區判決聲請承認之裁定
【裁判全文】
臺灣高雄地方法院民事裁定             98年度家聲字第131號
聲  請  人  乙○○
相  對  人  甲○
上當事人間聲請裁定認可大陸地區民事確定判決事件，本院裁定
如下：
    主  文
認可大陸地區重慶市渝北區人民法院西元二００三年五月八日（
二００三）渝北法民初字第四六號民事確定判決。
程序費用新臺幣壹仟元由相對人負擔。
    理  由
一、按在大陸地區作成之文書，經行政院設立或指定之機構或委
    託之民間團體驗證者，推定為真正；又在大陸地區作成之民
    事確定判決、民事仲裁判斷，不違背臺灣地區公共秩序或善
    良風俗者，得聲請法院裁定認可；前開規定，以在臺灣地區
    作成之民事確定裁判、民事仲裁判斷，得聲請大陸地區法院
    裁定認可或為執行名義者，始適用之，臺灣地區與大陸地區
    人民關係條例第7 條、第74條第1 項、第3 項分別定有明文
    。
二、本件聲請意旨略以：聲請人乙○○與相對人甲○原係夫妻關
    係，後因感情破裂，經相對人訴請大陸地區重慶市渝北區人
    民法院以西元2003年5 月8 日（2003）渝北法民初字第46號
    民事判決兩造離婚，並於西元2003年9 月10日確定在案，並
    經財團法人海峽交流基金會（下稱海基會）驗證屬實，爰依
    前開規定聲請裁定認可等語。
三、聲請人主張之上開事實，業據其提出重慶市渝北區人民法院
    西元2003年5 月8 日（2003）渝北法民初字第46號民事判決
    暨其生效證明書，中華人民共和國重慶市公證處西元2008年
    6 月23日（2008）渝証字第14870 、14871 號之公證書，海
    基會民國97年7 月25日（97）南核字第056529、056530號證
    明各1 份等為證，堪信為真實。本院審酌上開判決書內容係
    以兩造戀愛時間短，彼此缺乏了解，且婚後長期兩地分居，
    夫妻關係已名存實亡，故判決兩造離婚，與我國民法第1052
    條第2 項之離婚重大事由相當，經核其判決內容亦與臺灣地
    區之公共秩序或善良風俗並無相違；又大陸地區業於西元19
    98年（民國87年）1 月15日通過「最高人民法院關於人民法
    院認可台灣地區有關法院民事判決的規定」，並自同年5 月
    26日起施行，嗣在臺灣地區作成之民事確定裁判，已得依該
    規定聲請大陸地區法院裁定認可，故應認聲請人之聲請於法
    有據，應予認可。
四、依非訟事件法第21條第2項、第24條第1項，民事訴訟法第78
    條，裁定如主文。
中    華    民    國    98    年    5    月    12     日
                  家事法庭法  官    邱泰錄
上為正本係照原本作成。
如對本裁定抗告，須於裁定送達後10日內向本院提出抗告狀。
中    華    民    國    98    年    5    月    12     日
                          書記官    李冠毅


司法院資訊處製作；財團法人民間司法改革基金會備份。
